# 请教陈老师，关于出售子公司合并报表的会计处理

提问人：liubin988513 时间：2012-10-09 15:32:16
投资收益等于 1000 减去 650 减去商誉。最终利润总额等于8000(如果包括a公司合并报表投资收益，需要进行调整)加上b公司-500。

回答人：chenyiwei
基本赞同，因为B公司在交易前后均在母公司控制范围内，因此对母公司而言并非企业合并。内部交易的影响在母公司编制合并报表时应当完全抵销。